臺灣高等法院臺南分院刑事判決　　　　　　 九十一年度上易字第二五二號　　 Ｃ
　　　上　訴　人
　　　即　被　告　乙　○　○
右上訴人因妨害自由等案件，不服臺灣臺南地方法院九十年度易字第一三三一號中華
民國九十年十二月二十一日第一審判決（起訴案號：臺灣臺南地方法院檢察署九十年
度偵字第六二八七號），提起上訴，本院判決如左：
      主      文
上訴駁回。
      事      實
一、乙○○曾因竊盜、妨害公務、贓物等案，經法院判決有罪確定（尚不構成累犯）
    ，又曾因違反廢棄物清理法案件，經法院判處有期徒刑一年，緩刑四年，並於民
    國（下同）八十九年八月五日確定，現仍在緩刑期間，竟仍不知悔改，又於九十
    年五月四日晚上十時十五分許，駕駛Ｗ７─三六一九號自小客車，途經國道一號
    高速公路北向仁德休息站至仁德交流道之間，因與甲○○所駕駛之Ｓ４─六○三
    六號自小貨車，發生行車糾紛，因而心生不滿，竟基於妨害自由之犯意，駕駛上
    開自小客車自外線車道強行逼迫甲○○所駕駛之上開自小貨車停於內線車道，以
    強暴使甲○○行無義務之事。且又未顧及高速公路往來車輛之行車安全，竟另行
    基於傷害人身體之犯意，徒手毆打尚坐在駕駛座上之甲○○，致甲○○受有頭部
    外傷、臉部瘀傷、胸部挫傷等傷害。
二、案經甲○○訴由國道公路警察局第五警察隊報請臺灣台南地方法院檢察署檢察官
    偵查起訴。
      理      由
一、訊據被告乙○○對於右揭其傷害告訴人甲○○之事實固不諱言，惟否認有妨害自
    由之犯行，辯稱：當時適逢假日，車輛流量很大，車子開開停停，其於塞車空檔
    ，下車質問甲○○為何用遠光燈照伊，其並未逼迫甲○○停車等語。又稱：並未
    由外線車道強行逼迫甲○○所駕駛之上開自小貨車停於內線車道云云。
二、惟查，被告如何駕車強行逼迫告訴人所駕駛之自小客車停於內線車道一節，非但
    經告訴人於警訊及本院審理時指訴明確，且被告於偵查時，亦供稱：有強行逼迫
    甲○○所駕駛之自小客車停於內線車道等語（參閱九十年六月十二日訊問筆錄）
    ，若並無其事，被告應無於偵查時自承之理，故被告所辯，應不足採。此外，復
    有告訴人之新樓基督教醫院麻豆分院診斷證明書一張可稽，被告犯行應予認定。
三、核被告所為，係犯刑法第三百零四條第一項強制罪及刑法第二百七十七條第一項
    傷害罪。又其所犯上開二罪犯意各別，犯罪構成要件不同，應分論併罰。原審引
    用刑法第二百七十七條第一項、第三百零四條第一項、第四十一條第一項前段、
    第五十一條第五款，罰金罰鍰提高標準條例第一條前段、第二條之規定，並審酌
    被告犯罪之動機、目的、手段、竟在高速公路上任意強行逼迫告訴人停車，並毆
    傷告訴人，毫無顧及往來車輛之行車安全、犯罪後未能完全坦承犯行及又曾因竊
    盜、妨害公務、贓物等案，經法院判決有罪確定，且因違反廢棄物清理法案件，
    經法院判處有期徒刑一年，緩刑四年確定，現尚在緩刑期間，有其前科紀錄一份
    可憑，竟仍犯上開二罪，足見應無悔意等一切情狀，就妨害自由部分量處有期徒
    刑貳月；就傷害部分處有期徒刑伍月，及均諭知易科罰金之折算標準，並定其應
    執行有期徒刑陸月及諭知易科罰金之折算標準。認事用法俱無不合，量刑亦稱妥
    適，被告上訴意旨否認妨害自由部分犯罪，及請求減輕其刑，指摘原判決不當，
    並無可取，為無理由，應予駁回。
據上論結，應依刑事訴訟法第三百六十八條，判決如主文。
本案經檢察官曾銘芳到庭執行職務。
中    華    民    國      九十一      年      三      月      八        日
                                  臺灣高等法院臺南分院刑事第三庭
                                      審判長法官  黃    崑    宗
                                            法官  莊    俊    華
                                            法官  林    勝    木
右正本證明與原本無異。
不得上訴。
                                      法院書記官  吳    秋    賢
中    華    民    國      九十一      年      三      月     十一       日
附錄法條：
刑法第二百七十七條第一項：傷害人之身體或健康者，處三年以下有期徒刑、拘役或
                          一千元以下罰金。
刑法第三百零四條第一項：以強暴、脅迫使人行無義務之事或妨害人行使權利者，處
                        三年以下有期徒刑、拘役或三百元以下罰金。
